臺灣臺南地方法院刑事判決　　　　　　　 94年度易字第264號
公　訴　人　臺灣臺南地方法院檢察署檢察官
被　　　告　丙○○
選任辯護人　吳健安律師
上列被告因竊盜案件，經檢察官提起公訴（94年度偵字第481號）
，本院判決如下：
    主  文
丙○○竊盜，累犯，處有期徒刑陸月，如易科罰金，以參佰元折
算壹日。
    事  實
一、丙○○前因竊盜及贓物案件，經法院各判處有期徒刑四月，
    定應執行刑為七月，並於民國92年7月31日易科罰金執行完
    畢，猶不知悔改，復意圖為自己不法所有，於93年12月20日
    下午5時許，騎乘車牌號碼LCA-055號重型機車，前往臺南縣
    龍崎鄉○○村○○段496之5地號乙○○及其妻之果園，見果
    園旁邊無圍籬，且無人看守，園內農舍門框及窗架上均未裝
    置門窗，認有機可趁，即擅自進入農舍內，適為鄰人甲○○
    發覺，報警前往查看時，適丙○○正著手竊取乙○○夫妻所
    有之音霸牌伴唱機一台（價值新臺幣一萬八千元），並將伴
    唱機放置在旁邊桌面上，遂當場查獲。
二、案經乙○○訴由臺南縣警察局歸仁分局報告臺灣臺南地方法
    院檢察署檢察官偵查起訴。
    理  由
一、訊據被告丙○○對上開犯罪事實，皆已坦承不諱，且經證人
    乙○○於警局，及目擊證人甲○○於警局、本院審理中證述
    明確。此外，復有贓物認領保管單一紙、現場照片八張等在
    卷可資參佐，事證明確，被告犯行洵堪認定。
二、核被告所為，係犯刑法第320條第1項普通竊盜罪。被告前因
    竊盜及贓物案件，經法院各判處有期徒刑四月，定應執行刑
    為七月，並於92年 7月31日易科罰金執行完畢，有卷附被告
    全國前案紀錄表可按，其受有期徒刑之執行完畢，五年內再
    犯有期徒刑以上之罪，為累犯，依法加重其刑。爰審酌被告
    正值年輕力壯，不思以正途取財，且前已有贓物及竊盜等前
    科，猶再犯本罪，足認毫無悔意，惟被告犯後尚知坦認犯行
    ，且被告竊得之物已發還被害人，被害人所受之損害不大等
    一切情狀，量處如主文所示之刑，並諭知易科罰金之折算標
    準。
三、公訴意旨另以：丙○○於93年12月15日下午 4時許，騎乘車
    牌號碼LCA－055號重型機車，前往甲○○所有、坐落於臺南
    縣龍崎鄉○○村○○段271之4地號土地，見無人看守而有可
    趁之機，即攀爬進入其內，並手戴白色手套，打開甲○○所
    有之倉庫車廂門對號鎖一個（價值約新臺幣一百元）後，予
    以竊取並藏放在自己身上，正準備進入倉庫車廂內竊取其他
    物品時，旋即因察覺甲○○及其妻丁○○到達，乃將白色手
    套丟棄至水溝旁，且向甲○○謊稱自己為鄉公所臨時工而逃
    逸。因認丙○○另犯刑法第320條第1項普通竊盜罪嫌。
四、公訴人上開所認，無非以證人甲○○於警局、偵查中之證詞
    、甲○○之妻丁○○於警局證詞、被告自承於上開時間，進
    入甲○○所有之土地內，並開始搜尋財物等語、及扣案白色
    手套、土地所有權狀、現場照片等資為論據。訊據被告丙○○固坦承攜帶扣案之白色手套，未經甲○○許可，擅自進入
    果園內到處觀望，且於發現甲○○夫妻回果園時，即將手上
    所戴之白色手套脫下後棄置現場，並向甲○○謊稱為鄉公所
    臨時工，奉命前來巡山等情，惟堅詞否認有竊取甲○○倉庫
    車廂門對號鎖，並藏放在自己身上之不法犯行，辯稱：我沒
    有去開對號鎖，那個鎖是被甲○○用手套蓋住的等語。
五、按犯罪事實應依證據認定之，無證據不得認定犯罪事實。刑
    事訴訟法第154條第2項明文規定。又按刑事訴訟採實體的真
    實發見主義，故認定被告犯罪事實須有積極明確之證據，不
    能以推測或擬制之方法以為裁判基礎，倘積極證據不足證明
    犯罪事實時，被告之抗辯或反證縱屬虛偽，仍不能以此資為
    積極證據應予採信之理由。另按認定犯罪事實所憑之證據，
    雖不以直接證據為限，間接證據亦包括在內；然而無論直接
    或間接證據，其為訴訟上之證明，須於通常一般之人均不致
    有所懷疑，而得確信其為真實之程度者，始得據為有罪之認
    定。最高法院59年度台上字第1643號、76年台上字第4986號
    判例可資參照。再按刑法上之未遂犯，必須已著手於犯罪行
    為之實行而不遂，始能成立，此在刑法第25條第1項規定甚
    明，同法第321條之竊盜罪，為第320條之加重條文，自係以
    竊取他人之物為其犯罪行為之實行，至該條第1項各款所列
    情形，不過為犯竊盜罪之加重條件，如僅著手於該項加重之
    行為而未著手搜取財物，仍不能以本條之竊盜未遂論。上訴
    人在某處住宅之鐵門外探望，正擬入內行竊，即被巡捕查獲
    ，是被獲時尚未著手於竊盜之犯罪行為，自難謂係竊盜未遂
    。至其在門外探望，原係竊盜之預備行為，刑法對於預備竊
    盜並無處罰明文，亦難令負何種罪責。最高法院27年滬上字
    第54號判例可資參照。經查：
  (一)證人甲○○於警局、偵查中固證述：93年12月15日16時，我
    與我太太丁○○到我所有之龍崎鄉○○段271之4地號果園，
    大門沒有被破壞，也未被打開，但發現被告騎乘之重機車
    LCA-055號停放在果園外，我還未開門，被告就躲在水溝附
    近，我因為看到人影，就叫我太太開門看是誰，被告發現有
    人到達立即躲避至倉庫車廂後面，等我打開果園上鎖大門被
    告再度出現，並表明身分為鄉公所臨時工，奉令到此巡山，
    就騎車離開。我隨即檢視發現倉庫車廂門，有用手套蓋住之
    對號鎖已遭竊，並在倉庫車廂後發現竊嫌遺留白色手套一付
    ，始知有竊嫌侵入，我立即驅車追趕，但已追不上等語，且
    於本院審理中更到庭證述：我在案發前一個多鐘頭才剛在現
    場結束農作，親手把對號鎖鎖上，因怕會下雨淋濕對號鎖，
    我又在上面放一個棉質手套，被告其實是已經把對號鎖拿走
    ，上面還放著手套等語。另證人丁○○於警局亦證述：93
    年12月15日16時，與甲○○到果園時，發現被告騎乘之LCA-
    055號重型機車停在果園外，被告已進入園內站在倉庫車廂
    車門旁，發現有人到達立即躲避至倉庫車廂後面，等我打開
    果園大門，被告再度出現，並表明身分為鄉公所臨時工，奉
    令到此巡山，隨即騎乘離去的等語。
  (二)被告無故戴手套進入他人果園，且見果園主人回來，又向主
    人佯稱係鄉公所臨時工等一連串與常情相違之行為舉止，雖
    不免令人產生被告有行竊意圖之疑竇，然證人甲○○及丁○○既未親眼目睹被告竊取對號鎖，且於進入果園內與被告碰
    面時，亦未發現被告持有該對號鎖。顯見並無直接證據足認
    被告竊取甲○○之對號鎖。況且，證人甲○○於案發當天稍
    早工作完畢離開果園後，至回到果園為止，中間約有一小時
    之間隔，而甲○○之果園大門雖有上鎖以防閑，然果園旁邊
    並無圍籬，任何人在此一小時內均有可能自由進出果園，因
    此，僅以證人甲○○離開現場約一小時後，發現對號鎖被竊
    ，且被告又在現場等間接證據，無從令本院產生被告竊取該
    對號鎖之確信。至於被告進入甲○○之果園後，雖四處觀望
    ，但被告既尚未進入甲○○之倉庫內，僅在倉庫外之果園張
    望，參照最高法院27年滬上字第54號判例意旨，被告之行為
    亦未達竊盜之著手階段。公訴人認被告此部分行為涉犯竊盜
    罪，即有未合，惟公訴意旨認被告此一犯行與前揭論罪科刑
    之竊盜罪間，有連續犯關係，屬裁判上一罪，爰不另為無罪
    之諭知。
據上論斷，應依刑事訴訟法第299條第1項前段、刑法第320條第1
項、第47條、第41條第1項前段，罰金罰鍰提高標準條例第1條前
段、第2條，判決如主文。
本案經檢察官陳本良到庭執行職務
中　　華　　民　　國　　94　　年　　8 　　月　　17　　日
　　　　　　　　　刑事第五庭    審判長法　官  林英志
　                                    法  官  張家瑛
                                      法  官  包梅真
以上正本證明與原本無異。
如不服本判決，應於收受送達後10日內向本院提出上訴書狀（應
附繕本）。
　　　　　　　　　　　　　　　　書記官  張富
中　　華　　民　　國　　94　　年　　8 　　月　　22　　日
附錄法條：
中華民國刑法第320條
意圖為自己或第三人不法之所有，而竊取他人之動產者，為竊盜
罪，處五年以下有期徒刑、拘役或五百元以下罰金。
意圖為自己或第三人不法之利益，而竊佔他人之不動產者，依前
項之規定
處斷。
前二項之未遂犯罰之。
